【裁判字號】    99,抗,618
【裁判日期】    990531
【裁判案由】    聲請定其應執行刑
【裁判全文】
臺灣高等法院刑事裁定                   99年度抗字第618號
抗  告  人
即  受刑人    甲○○
上列抗告人因聲請定其應執行刑案件，不服臺灣桃園地方法院中
華民國99年5月3日裁定（99年度聲字第1456號），提起抗告，本
院裁定如下：
    主  文
抗告駁回。
    理  由
一、原裁定意旨略以：受刑人甲○○因犯附表等2罪，先後經法
    院判處如附表所示之刑，均經分別確定在案，茲檢察官聲請
    定其應執行之刑，原審審核後認聲請為正當，應定其應執行
    有期徒刑8月。又民國（下同）98年12月30日修正公佈並自9
    9年1月1日生效之刑法第41條第8項規定：「第1項至第4項及
    第7項之規定，於數罪併罰之數罪均得易科罰金或易服社會
    勞動，其應執行之刑逾6月者，亦適用之」；另98年12月30
    日修正公佈並自99年1月1日生效刑法施行法第3條之3規定：
    「刑法第41條及第42條之1之規定，於中華民國98年12月15
    日刑法修正施行前已裁判確定之處罰，未執行或執行未完畢
    者，亦適用之」。受刑人因犯如附表所示等罪，合於數罪併
    罰之要件，且均得易科罰金，故本件宣告之應執行刑雖逾有
    期徒刑6月，依前揭說明，仍應逕行適用修正後刑法第41條
    第8項之規定，諭知如易科罰金，以新臺幣1000元折算1日之
    折算標準。
二、抗告意旨略以：本件受刑人符合刑法第51條第5款之規定，
    而原裁定以受刑人所犯2罪為有期徒刑3月、5月，合併定應
    執行刑為有期徒刑8月，顯有違誤云云。
三、經查：按裁判確定前犯數罪者，併合處罰之，有二裁判以上
    者，依刑法第51條規定，定其應執行之刑，同法第50條、第
    53條分別定有明文。再法院就自由裁量權之行使，除不得逾
    越法律所規定範圍之外部性界限外，另應受比例原則、公平
    正義原則之規範，謹守法律秩序之理念，體察法律之規範目
    的，使其結果實質正當，合於裁量之內部性界限，俾與立法
    本旨相契合。刑法第51條第5款規定數罪併罰，宣告多數有
    期徒刑者，應於各刑中之最長期以上，各刑合併之刑期以下
    ，定其應執行之刑期，但不得逾30年，其就數罪併罰，固非
    採併科主義，而係採限制加重主義，就俱發各罪中，以最重
    之宣告刑為基礎，由法院參酌他罪之宣告刑，裁量加重定之
    ，且不得逾法定之30年最高限制，此即外部性界限。法院為
    裁判時，二者均不得有所踰越。在數罪併罰，有二裁判以上
    ，定其應執行之刑時，固屬於法院自由裁量之事項，然仍應
    受前揭外部性界限及內部性界限之拘束（最高法院94年度臺
    非字第233號判決、96年度臺上字第7582號判決、97年度臺
    上字第2017號判決參照）。查本件抗告人甲○○先後犯有原
    裁定附表所示之公共危險等2罪，經臺灣苗栗地方法院及臺
    灣桃園地方法院分別判處罪刑確定在案，臺灣桃園地方法院
    檢察署檢察官因而向原審法院聲請定其應執行刑，經原審法
    院審核認聲請為正當，依上揭法條規定，定其應執行有期徒
    刑8月，係在各刑中之最長期5月以上，各刑合併之刑期8月
    以下，合於刑法第51條第5款規定所定之外部界限，復未逾
    自由裁量之內部界限，揆諸前揭說明，於法並無違誤。抗告
    人指摘原審對伊所犯2罪為有期徒刑3月、5月，合併定應執
    行刑為有期徒刑8月，顯屬違誤云云，應有誤會，原審就被
    告已判決確定之罪刑，合併定其應執行有期徒刑8月，要無
    違反公平及比例原則或有何違誤之情形，是本件抗告，為無
    理由，應予駁回。
據上論斷，應依刑事訴訟法第412條，裁定如主文。
中    華    民    國    99    年    5    月    31    日
                  刑事第五庭審判長法  官  高明哲
                                  法  官  林洲富
                                  法  官  高玉舜
以上正本證明與原本無異。
如不服本裁定，應於收受送達後5日內向本院提出抗告狀。
                                書記官  許雅淩
中    華    民    國    99    年    5     月    31    日

司法院資訊處製作；財團法人民間司法改革基金會備份。
